【裁判字號】    92,重訴,15
【裁判日期】    920424
【裁判案由】    清償借款
【裁判全文】
臺灣花蓮地方法院民事判決  九十二年度重訴字第一五號
    原      告    台灣中小企業銀行股份有限公司
    法定代理人    丁○○
    訴訟代理人    己○○
    法定代理人    丙○○
    被      告    甲○○
    訴訟代理人    乙○○
    被      告    戊○○
    訴訟代理人    王文宏
右當事人間請求清償借款事件，本院判決如左：
    主      文
被告易展石業股份有限公司、丙○○、乙○○、甲○○應連帶給付原告如附表一所示
之金額、利息及違約金。
被告易展石業股份有限公司、丙○○、乙○○、戊○○應連帶給付原告如附表二所示
之金額、利息及違約金。
被告易展石業股份有限公司、丙○○、乙○○、戊○○應連帶給付原告如附表三所示
之金額、利息及違約金。
訴訟費用由被告易展石業股份有限公司、丙○○、乙○○、甲○○連帶負擔百分之三
十四；餘由被告易展石業股份有限公司、丙○○、乙○○、戊○○應連帶負擔百分之
六十六。
本判決第一項、第二項、第三項得假執行。
    事      實
甲、原告方面：
一、聲明：除假執行外，如主文所示。
二、陳述：
（一）主債務人易展石業股份公司（下稱易展公司）於民國八十二年七月十五日邀同
      丙○○、乙○○、甲○○為連帶保證人，向原告借款數筆，其中(1)新台幣（下
      同）八百九十萬元，期限十五年，第一年按月繳息，第二年起分一六八期平均
      攤還本息，並依年息百分之七點八八機動計息，其逾期六個月以內按原利率百
      分之十，超過六個月部分按原利率百分之二十計付之違約金。(2)八百六十萬元
      ，期限十年按月平均攤還本息，並依年息百分之七點八八機動計息，其逾期六
      個月以內按原利率百分之十，超過六個月部分按原利率百分之二十計付之違約
      金。(3)二百萬元，期限五年按月平均攤還本息，並依年息百分之三點三八五機
      動計息，其逾期六個月以內按原利率百分之十，超過六個月部分按原利率百分
      之二十計付之違約金。惟主債務人易展公司自九十二年一月十一日起即未依約
      給付分期攤還之款項，依規定債務人已喪失分期清償之利益，尚欠如附表一所
      示之本金及利息、違約金未清償。
（二）主債務人易展公司於九十一年七月十二日邀同丙○○、乙○○、戊○○為連帶
       保證人，向原告借款數筆，其中(1)一百五十萬元，期限五年，按平均攤還本
       息，並依年息百分之三點三八五機動計息，其逾期六個月以內按原利率百分
       之十，超過六個月部分按原利率百分之二十計付之違約金。(2)六百三十五萬
       元，期限五年按月平均攤還本息，並依年息百分之六點八一機動計息，其逾
       期六個月以內按原利率百分之十，超過六個月部分按原利率百分之二十計付
       之違約金。惟主債務人易展公司自九十二年一月十一日起即未依約給付分期
      攤還之款項，依規定債務人已喪失分期清償之利益，尚欠如附二表所示金額及
      利息、違約金未清償。
（三）主債務人易展公司於九十一年十一月二十五日邀同丙○○、乙○○、戊○○為
      連帶保證人，與原告簽訂開發信用狀進口物資融契約額度為美元二十四萬元，
      本額度動用期間自九十一年十一月二十五日起至九十二年十一月二十五日止，
      循環動用，有進口物資融資契約等為憑，並約定每筆遠期信用狀到期時立即清
      償本息，同時約定還款時按原告當日為外匯牌告賣出美金匯率折算新台幣給付
      之，詎料被告等人竟自九十二年三月十五日到期時未清償本息，被告等人尚欠
      欠美金共計二十三萬七千七百十五元四角九，及如附表三所示之金額、利息及
      違約金未清償。
（四）被告等尚欠如上開所述之金額、利息及違約尚未清償，屢向被告催討，均置之
      不理，爰依消費借貸及連帶債務之法律關係提起本件訴訟。
三、證據：提出欠款附表二份、借據影本五紙、進口物資融契約書影本、開發信用狀
    申請書影本四份、授信約定書五份為證。
乙、被告方面：
一、聲明：認諾原告之請求。
二、陳述：自認原告之主張為真實，對於原告所提之借據及所載借款金額均無意見，
    表示願意清償借款，只是現在無力償還。
    理      由
一、本件原告主張之事實，業據被告等自認，並均認諾原告之請求為有理由，原告並
    提出欠款附表、借據、進口物資融契約書、開發信用狀申請書、授信約定書等資
    料為證，核屬相符，自堪信原告之主張為真實。
二、原告依消費借貸及連帶保證契約請求：被告被告易展石業股份有限公司、丙○○
    、乙○○、甲○○應連帶給付原告如附表一所示之金額、利息及違約金；被告易
    展石業股份有限公司、丙○○、乙○○、戊○○應連帶給付原告如附表二所示之
    金額、利息及違約金；被告易展石業股份有限公司、丙○○、乙○○、戊○○應
    連帶給付原告如附表三所示之金額、利息及違約金，為有理由，應予准許。
三、本件係本於被告認諾所為之判決，爰依民事訴訟法第三百八十九條第一項第一款
    之規定，依職權宣告假執行。
四、據上論結，原告之訴為有理由，依民事訴訟法第七十八條、第八十五條第二項、
    第三百八十九條第一項第一款，判決如主文。
中      華      民      國    九十二    年      四      月    二十四    日
                              臺灣花蓮地方法院民事庭
~B法      官  吳順龍
右正本證明與原本無異。
如對本判決不服，應於送達後廿日內，向本院提出上訴狀（應抄附繕本）。
~B法院書記官  陳賜福
中      華      民      國    九十二    年      四      月    二十四    日
附表一：
(1)新台幣肆佰玖拾萬玖仟參佰捌拾貳元，及自民國九十二年一月十五日起至清償日止
  ，按年息百分之七點八八計算之利息，並自民國九十二年二月十五日起至清償日止
  ，其逾期在六個月以內者，按上開利率百分之十，逾期在六個月以上者，按上開利
  率百分之二十計算之違約金。
(2)新台幣壹佰陸拾肆萬壹仟陸佰伍拾貳元，及自民國九十二年一月十一日起至清償日
  止，按年息百分之七點八八計算之利息，並自民國九十二年二月十一日起至清償日
  止，其逾期在六個月以內者，按上開利率百分之十，逾期在六個月以上者，按上開
  利率百分之二十計算之違約金。
(3)新台幣壹佰肆拾肆萬伍仟玖佰貳拾元，及自民國九十二年一月十二日起至清償日止
  ，按年息百分之三點三八五計算之利息，並自民國九十二年二月十二日起至清償日
  止，其逾期在六個月以內者，按上開利率百分之十，逾期在六個月以上者，按上開
  利率百分之二十計算之違約金。
附表二：
(1)新台幣壹佰參拾陸萬貳仟陸佰伍拾捌元，及自民國九十二年一月十二日起至清償日
  止，按年息百分之三點三八五計算之利息，並自民國九十二年二月十二日起至清償
  日止，其逾期在六個月以內者，按上開利率百分之十，逾期在六個月以上者，按上
  開利率百分之二十計算之違約金。
(2)新台幣陸佰貳拾參萬肆仟伍佰玖拾陸元，及自民國九十二年一月二十五日起至清償
  日止，按年息百分之六點八一計算之利息，並自民國九十二年二月二十五日起至清
  償日止，其逾期在六個月以內者，按上開利率百分之十，逾期在六個月以上者，按
  上  開利率百分之二十計算之違約金。
附表三：
(1)美金陸萬參仟元，及自民國九十一年九月十六日起至清償日止，按年息百分之五點
  二五計算之利息，並自民國九十二年十月十六日起至清償日止，其逾期在六個月以
  內者，按上開利率百分之十，逾期在六個月以上者，按上  開利率百分之二十計算
  之違約金。
(2)美金伍萬伍仟柒佰柒拾參陸角參分，及自民國九十一年九月三十日起至清償日止，
  按年息百分之五點二五計算之利息，並自民國九十一年十月三十日起至清償日止，
  其逾期在六個月以內者，按上開利率百分之十，逾期在六個月以上者，按上  開利
  率百分之二十計算之違約金。
(3)美金貳萬柒仟柒佰肆拾肆元捌角陸分，及自民國九十一年十一月十一日起至清償日
  止，按年息百分之四點七五計算之利息，並自民國九十一年十一月十一日起至清償
  日止，其逾期在六個月以內者，按上開利率百分之十，逾期在六個月以上者，按上
    開利率百分之二十計算之違約金。
(4)美金玖萬壹仟壹佰玖拾柒元，及自民國九十一年十二月十一日起至清償日止，按年
  息百分之四點七五計算之利息，並自民國九十二年一月十一日起至清償日止，其逾
  期在六個月以內者，按上開利率百分之十，逾期在六個月以上者，按上  開利率百
  分之二十計算之違約金。


司法院資訊處製作；財團法人民間司法改革基金會備份。
